# 非经常性损益问题

提问人：小怪鱼 时间：2011-03-21 16:30:37
最近做一家公司 下面有很多子公司，做非经常性损益的时候遇到下面几个问题，希望知道的指导下 1 、非流动性资产处置损益，包括已计提资产减值准备的冲销部分。已计提资产减值准备的冲销部分是指转销的吗？还是资产减值损失期末-期初数啊？ 2 、计入当期损益的对非金融企业收取的资金占用费，那支付的非金融企业资金占用费不用反映吗？ 3 、企业所得税影响数 应该要对应到具体的项目涉及的子公司的实际所得税情况吗？如亏损企业未对可抵扣亏损进行递延，所得税的影响数为 0 ？

回答人：chenyiwei
回复 楼主 小怪鱼 的帖子 1 、“已计提资产减值准备的冲销部分”是指在对应的资产终止确认（如处置、报废等）时，随同资产账面余额一并转入处置损益的这部分非流动资产减值准备，相当于转销数，因价值回升转回数不填列在这个项目中。 2 、不反映。非经常性损益作为一个证券监管指标，体现监管部门的政策导向，所以并不是完全对应的。在明确列举的非经常性损益项目中，收益作为非经常性损益而费用、损失不作为非经常性损益的实例是不少见的。 3 、是，应当根据非经常性损益项目所在的公司的纳税情况确定所得税影响数。

回答人：chenyiwei
回复 藤椅 小怪鱼 的帖子是指对利润表上的所得税费用（包括当期所得税费用和递延所得税费用）的影响。

回答人：chenyiwei
回复 板凳 daikan 的帖子是。